臺灣臺北地方法院刑事判決
110年度審易字第429號
公  訴  人  臺灣臺北地方檢察署檢察官
被      告  李欣諭






上列被告因竊盜案件，經檢察官提起公訴（110年度偵緝字第286
號），本院判決如下：
    主  文
李欣諭犯竊盜罪，處罰金新臺幣貳仟元，如易服勞役，以新臺幣
壹仟元折算壹日。
未扣案犯罪所得飲料寄杯數之簿冊壹份沒收，於全部或一部不能
沒收或不宜執行沒收時，追徵其價額。
    事  實
一、李欣諭意圖為自己不法之所有，基於竊盜之故意，於民國10
    9年8月25日凌晨0時50分許，在臺北巿萬華區漢中街187號之
    統一超商漢中門巿，徒手竊取放置在櫃檯內側，由店員記錄
    顧客兌換飲料寄杯數之簿冊1份，得手後即離去。嗣經該超
    商門巿店長沈俊男發現簿冊遭竊，調閱店內監視器錄影畫面
    後報警處理，查悉上情。
二、案經沈俊男訴由臺北巿政府警察局萬華分局報告臺灣臺北地
    方檢察署檢察官偵查起訴。
    理  由
壹、證據能力部分：
    本案據以認定被告李欣諭犯罪之供述證據，有關被告以外之
    人於審判外之陳述，被告於本院審理時未爭執其證據能力（
    見本院卷第250至251頁），檢察官亦未就證據能力部分表示
    爭執，且經本院審酌認該等證據之作成無違法、不當或顯不
    可信之情況，而非供述證據亦非公務員違背法定程序所取得
    ，則依刑事訴訟法第158條之4反面解釋、第159條至第159條
    之5之規定，均有證據能力。
貳、實體部分：
一、認定犯罪事實所憑之證據及理由：
  ㈠被告固於本院審理時否認有何竊盜之事實，辯稱：我不確定
    影片中的人是不是我云云。然查：
  ⒈被告於偵查中經檢察官提示監視器錄影翻拍照片後表示：監
    視器錄影畫面翻拍照片是我，警詢時我有在照片寫我的名字
    等語(見286偵緝卷第8頁)。故監視器錄影所攝得之人應係被
    告無誤。
　⒉證人即統一超商漢中門巿店長沈俊男於警詢中證稱：109年8
    月25日凌晨0時50分許，有一名女子趁店員不注意，以徒手
    竊取收銀台內之咖啡寄杯本等語（見30404偵卷第17頁）。
    復經本院勘驗監視器錄影畫面結果：被告於店內確實有從櫃
    檯取出1本本子後，再放入包包內離去(見本院卷第257至267
    頁)。是被告確有竊盜之犯行，至為顯明。
  ㈡綜上，本案事證明確，被告所辯並不可採。是被告所為如事
    實欄所載之犯行，洵堪認定，應依法論科。
二、論罪科刑：
  ㈠核被告所為，係犯刑法第320條第1項之竊盜罪。
  ㈡爰審酌被告竊取他人之財物，侵害他人財產權，所為顯屬不
    該，且犯後否認犯行，犯後態度實屬不佳。暨兼衡其犯罪之
    手段、竊得財物價值、迄今未賠償告訴人分文、自陳之教育
    程度及家庭經濟狀況（見本院卷第252頁）等一切情狀，量
    處如主文所示之刑，並諭知如主文所示易服勞役之折算標準
    ，以示警懲。
三、犯罪所得，屬於犯罪行為人者，沒收之；於全部或一部不能
    沒收或不宜執行沒收時，追徵其價額，刑法第38條之1第1項
    前段、第3項分別定有明文。查被告就本案竊盜犯行獲得飲
    料寄杯數之簿冊1份，未據扣案，亦未賠償告訴人分文，自
    應依前開規定宣告沒收之，於全部或一部不能沒收或不宜執
    行沒收時，追徵其價額。
據上論斷，應依刑事訴訟法第299條第1項前段，刑法第320條第1
項、第42條第3項前段、第38條之1第1項前段、第3項，刑法施行
法第1條之1第1項，判決如主文。
本案經檢察官孫沛琦提起公訴，由檢察官吳春麗到庭執行職務。
 
中　　華　　民　　國　　110 　年　　9　　月　　22　　日
　　　　　　　　　刑事第二十一庭  法　官　倪霈棻
上正本證明與原本無異。 
如不服本判決應於收受送達後20日內向本院提出上訴書狀，並應
敘述具體理由；其未敘述上訴理由者，應於上訴期間屆滿後20日
內向本院補提理由書（均須按他造當事人之人數附繕本）「切勿
逕送上級法院」。告訴人或被害人如對於本判決不服者，應具備
理由請求檢察官上訴，其上訴期間之計算係以檢察官收受判決正
本之日期為準。 因疫情而遲誤不變期間，得向法院聲請回復原
狀。
                                  書記官  陳怡君 
中　　華　　民　　國　　110 　年　　9 　　月　　23　　日
所犯法條：
中華民國刑法第320條
意圖為自己或第三人不法之所有，而竊取他人之動產者，為竊盜
罪，處5年以下有期徒刑、拘役或50萬元以下罰金。
意圖為自己或第三人不法之利益，而竊佔他人之不動產者，依前
項之規定處斷。
前二項之未遂犯罰之。